# 政府给与的平台代金券算不算政府补助

提问人：zhanglifa 时间：2022-08-09 13:55:40
请教陈版主。现在为了刺激消费，政府在各类消费平台给与企业一定的代金券，然后企业使用该代金券抵扣购买商品的款项。例如A公司需要购买办公软件系统，当地政府在某平台有代金券50 万元，公司通过申报获取了该 50 万元代金券。A公司与软件供应商B签订了 58 万元的软件采购合同，并通过平台交易，A公司实际只支付了 8 万元款项，使用代金券支付了 50 万元，但是B供应商只对A开具 8 万元的发票。在此种情况下应该如何处理？
个人的理解是： 1 、A公司实际获得了 58 万的资产，期中 50 万是有政府给与的代金券进行支付，因此 50 万元作为政府补助，确认与资产相关的政府补助，按照资产年限摊销。 2 、公司取得的资产应该按照 58 万确认资产。但是这样处理存在一定的问题就是，公司实际取得的发票只有 8 万元。
请陈版主和各位大神看一下，这个能不能算作政府补助？是否能够按照总额法确认？还是作为净额法 8 万元作为资产合适？

回答人：chenyiwei
主帖的理解基本合理。其补助对象不是供应商B，而是最终客户A，所以供应商B仍可以确认收入 58 万元（其中 50 万元日后与政府结算），A企业作为最终客户确认固定资产（或无形资产） 58万元和递延收益 50 万元。
或者A公司也可以选择对此按净额法核算，即确认固定资产或无形资产 8 万元。这样可以与发票金额一致。但如果A公司是上市公司或者IPO发行人，则仍需每年模拟测算总额法下由递延收益转为其他收益的金额，并作为各该年度的政府补助收益列入非经常性损益。